臺灣臺南地方法院刑事判決　
111年度易字第574號
公  訴  人  臺灣臺南地方檢察署檢察官
被      告  陳乃志



上列被告因妨害秘密等案件，經檢察官提起公訴（111年度偵字
第8125號），本院判決如下：
    主  文
本件公訴不受理。
    理  由
一、公訴意旨詳如附件起訴書犯罪事實欄所載。
二、按告訴乃論之罪，告訴人於第一審辯論終結前，得撤回其告
    訴；告訴乃論之罪，其告訴經撤回者，應諭知不受理之判決
    ，並得不經言詞辯論為之，刑事訴訟法第238條第1項、第30
    3條第3款、第307條分別定有明文。
三、查本件告訴人陳○芳告訴被告甲○○妨害秘密等案件，檢察官
    認如附件犯罪事實欄所載之犯行，係觸犯刑法第315條之1
    第2款之竊錄他人非公開活動及身體隱私部位罪嫌，依同法
    第319條前段之規定，須告訴乃論。茲告訴人業已具狀撤回
    此部分告訴，有刑事撤回告訴狀附卷可憑，依前開說明，本
    件爰不經言詞辯論，逕為諭知不受理之判決。
四、依刑事訴訟法第303條第3款、第307條，判決如主文。
中　　華　　民　　國　　111 　年　　10　　月　　21　　日
                  刑事第六庭  法　官　孫淑玉
以上正本證明與原本無異。
如不服本判決應於收受本判決後20日內向本院提出上訴書狀，並
應敘述具體理由。其未敘述上訴理由者，應於上訴期間屆滿後20
日內向本院補提理由書狀（均須按他造當事人之人數附繕本）「
切勿逕送上級法院」。 
　　　　　　　　　　　　　　　書記官　洪千棻
中　　華　　民　　國　　111 　年　　10　　月　　24　　日

【附件】
臺灣臺南地方檢察署檢察官起訴書
                                     111年度偵字第8125號
　　被　　　告　甲○○　男　43歲（民國00年0月00日生）
　　　　　　　　　　　　住○○市○○區○○○○街000巷00
　　　　　　　　　　　　　號2樓之2
　　　　　　　　　　　　國民身分證統一編號：Z000000000號
上列被告因妨害秘密等案件，已經偵查終結，認應該提起公訴，
茲將犯罪事實及證據並所犯法條分敘如下：
　　　　　　犯罪事實
一、甲○○與陳○芳(真實姓名年籍資料詳卷)前為男女朋友，交往
    期間為民國110年10月間起至111年2月23日止，甲○○於上開
    交往期間數次以通訊軟體LINE(下稱LINE)與陳○芳視訊聊天
    時，要求陳○芳全身裸露或裸露下體撫摸生殖器，甲○○明知
    其未得陳○芳之同意，不得無故竊錄他人非公開之活動及身
    體隱私部位，竟基於妨害他人秘密之犯意，於上開交往期間
    ，在位於臺南市○○區○○○○街000巷00號2樓之2住處內，或在
    位於臺南市○○區○○路與○○街口之工作地點內，於陳○芳不知
    之情況下，無故持扣案之行動電話（廠牌：三星）以視訊截
    圖方式，竊錄陳○芳全身裸露或裸露下體撫摸生殖器之非公
    開活動及胸部、生殖器等身體隱私部位照片24張。嗣陳○芳
    於111年1月28日某時許心血來潮查看甲○○之上開手機，始發
    現查悉上情，陳○芳隨即質問甲○○並刪除上開24張照片。
二、嗣陳○芳有意與甲○○分手，甲○○為求復合，竟基於恐嚇危害
    安全之犯意，於111年2月17日以LINE傳送訊息向陳○芳恫嚇
    稱「妳也沒情份了，我也不用在盼什麼?晚上看賴和FB，就
    這樣。」、「妳自己說沒關係!我放假在去發文宣。」、「
    我先換一張賴照片」、「我等妳5分打給我」，並傳送數張
    陳○芳裸露身體之截圖照片予陳○芳，致陳○芳心生畏懼，致
    生危害於安全。
三、甲○○明知其所持有之上開照片24張，客觀上足以刺激或滿足
    性慾，並引起普通一般人羞恥或厭惡感而侵害性的道德感情
    ，有礙於社會風化，屬猥褻影像，竟基於散布猥褻影像、散
    布竊錄內容及恐嚇危害安全之犯意，於111年2月22日以LINE
    傳送數張陳○芳裸露身體之截圖照片予陳○芳，並將陳○芳上
    開照片設定為LINE頭像照片，以此方式散布上開竊錄之截圖
    照片，其中包括陳○芳裸露下體及胸部之猥褻照片，並傳送
    訊息向陳○芳恫嚇稱「妳等著」、「我已經80，妳等我20(意
    指甲○○已喝酒至八成，等喝到百分百時就會散布照片)」、
    「妳不要後悔，同歸於盡，妳看照片吧!」、「刺激，不用
    說，妳慢慢欣賞」、「換臉書」、「這張好看」，致陳○芳
    心生畏懼，致生危害於安全。
四、案經陳○芳訴由臺南市政府警察局第六分局報告偵辦。
　　　　　　證據並所犯法條
一、證據清單及待證事實
編號 證據名稱 待證事實 1 被告甲○○於警詢時及偵查中之供述 坦承全部犯罪事實。 2 證人即告訴人陳○芳於警詢時及偵查中之證述 證明全部犯罪事實。 3 被告提供之LINE對話紀錄翻拍照片42張、被告截圖之告訴人上開私密照片24張、告訴人提供之LINE對話紀錄(含告訴人上開私密照片)2份 證明全部犯罪事實。 4 被告扣案手機1支(廠牌：三星） 證明全部犯罪事實。 
二、核被告甲○○所為，就犯罪事實一部分，係犯刑法第315條之1
    第2款無故以照相竊錄他人非公開活動及身體隱私部位罪嫌
    ；就犯罪事實二部分，係犯同法第305條恐嚇危害安全罪嫌
    ；就犯罪事實三部分，係犯同法第305條恐嚇危害安全、同
    法第315條之2第3項散布無故竊錄他人非公開活動及身體隱
    私部位照片，及同法第235條第1項散布猥褻物品等罪嫌。被
    告就犯罪事實三所犯恐嚇危害安全、散布無故竊錄他人非公
    開活動及身體隱私部位照片罪、散布猥褻物品等罪嫌，係危
    險犯與實害犯之關係，依實害犯吸收危險犯，其所犯之恐嚇
    行為為其餘二罪所吸收，請不另論罪。又犯罪事實三部分，
    其以1行為觸犯前揭刑法第315條之2第3項散布無故竊錄他人
    非公開活動及身體隱私部位照片罪及同法第235條第1項散布
    猥褻物品等罪嫌，係想像競合犯，請從較重之刑法第315條
    之2第3項罪嫌論處。再被告所犯前揭刑法第315條之1第2款
    無故以照相竊錄他人非公開活動及身體隱私部位罪、同法第
    305條恐嚇危害安全罪、同法第315條之2第3項散布無故竊錄
    他人非公開活動及身體隱私部位照片罪3罪間，犯意各別，
    行為互異，請予分論併罰。扣案行動電話1支（廠牌：三星
    ），係被告持以供犯本件妨害秘密、妨害風化，及恐嚇告訴
    人所用之物，請依刑法第38條第2項前段及同法第315條之3
    規定，宣告沒收之。
三、依刑事訴訟法第251第1項提起公訴。
　  此　致
臺灣臺南地方法院
中　　華　　民　　國　 111　　年　　4 　　月　　27　　日
　　　  　　　　　　　　　    檢察官  許  友  容
本件證明與原本無異　　　　　　　　　　　　　
中　　華　　民　　國　 111　　年　　5 　　月　　9 　　日
　　　　　　　　　　　　　　　書記官　 李 貞 慧

所犯法條　　
中華民國刑法第315條之1
（妨害秘密罪）
有下列行為之一者，處 3 年以下有期徒刑、拘役或 30 萬元以
下罰金：
一、無故利用工具或設備窺視、竊聽他人非公開之活動、言論、
    談話或身體隱私部位者。
二、無故以錄音、照相、錄影或電磁紀錄竊錄他人非公開之活動
    、言論、談話或身體隱私部位者。

中華民國刑法第315條之2
意圖營利供給場所、工具或設備，便利他人為前條之行為者，處
5 年以下有期徒刑、拘役或科或併科 50 萬元以下罰金。
意圖散布、播送、販賣而有前條第 2 款之行為者，亦同。
製造、散布、播送或販賣前二項或前條第 2 款竊錄之內容者，
依第 1 項之規定處斷。
前三項之未遂犯罰之。

中華民國刑法第235條
散布、播送或販賣猥褻之文字、圖畫、聲音、影像或其他物品，
或公然陳列，或以他法供人觀覽、聽聞者，處 2 年以下有期徒
刑、拘役或科或併科 9 萬元以下罰金。
意圖散布、播送、販賣而製造、持有前項文字、圖畫、聲音、影
像及其附著物或其他物品者，亦同。
前二項之文字、圖畫、聲音或影像之附著物及物品，不問屬於犯
人與否，沒收之。